【裁判字號】    97,交聲,1883
【裁判日期】    970915
【裁判案由】    交管條例聲異
【裁判全文】
臺灣板橋地方法院交通事件裁定  97年度交聲字第1883、1890號
原處分機關  交通部公路總局臺北區監理所
異  議  人
即受處分人  甲○○
上列異議人即受處分人因違反道路交通管理處罰條例事件，對於
交通部公路總局臺北區監理所中華民國97年6 月23日所為之處分
（原處分案號：北監自裁字第裁40-CP0000000、40-CP0000000號
），聲明異議，本院裁定如下：
    主  文
異議駁回。
    理  由
一、原處分意旨略以：異議人即受處分人甲○○所有之車號3N-9
    442 號自用小客貨車，分別於民國97年4 月10日21時許、同
    年月13日23時30分許，在臺北縣板橋南雅東路27號前之巷道
    ，有「在禁止臨時停車處所停車」之違規行為，經臺北縣政
    府警察局板橋分局警員檢附採證照片於97年5 月15日填製臺
    北縣政府警察局北縣警交字第CP0000000 、CP0000000 號舉
    發違反道路交通管理事件通知單（下稱舉發通知單）逕行舉
    發，並經原處分機關於97年6 月23日以北監自裁字第裁40-C
    P0000000、40-CP0000000號違反道路交通管理事件裁決書，
    依道路交通管理處罰條例第56條第1 項第1 款規定，分別裁
    處罰鍰新臺幣（下同）900 元。
二、異議意旨略以：伊之車輛係停放巷道之內，且該車所停放之
    位置係紅線內側之私人土地，非不得停車之處所，亦未妨害
    公眾通行，伊將車輛停放於該處自無違規，為此聲明異議，
    請求撤銷原處分云云。
三、按設有禁止臨時停車標誌、標線處所不得臨時停車，亦不得
    停車，道路交通安全規則第111 條第1 項第3 款、第112 條
    第1 項第1 款定有明文。次按汽車駕駛人在禁止臨時停車處
    所停車者，處600 元以上1,200 元以下罰鍰，道路交通管理
    處罰條例第56條第1 項第1 款亦有明文。
四、經查：
  (一)異議人所有之車號3N-9442 號自用小客貨車，分別於97年4
    月10日21時許、同年月4 月13日23時30分許，停放在臺北縣
    板橋市○○○路27號劃設有禁止臨時停車之紅色實線處等情
    ，業據異議人自承在卷，且有現場採證照片2 幀及舉發通知
    單2 紙在卷可佐，是異議人前開車輛當時係停放在繪有禁止
    臨時停車處所之違規事實，應堪認定。異議人雖辯稱：車輛
    停放之位置係於巷道內，且為紅線內側，並無妨害公眾通行
    ，亦非違規停車云云，惟按禁止臨時停車之設置，係為考量
    路段實際條件及行車安全確不適停車所繪設，其目的在禁止
    所有車輛於繪設該類標線路段上之任何停車行為，故其禁止
    停車之效力係擴及標線之「左右兩側至路權範圍」為止，亦
    即禁止臨時停車路段並無左右內外之分。又臺北縣板橋市○
    ○○路27號前之巷道繪設有紅色實線之禁止臨時停車標線，
    自屬不得停車之處所，不論在禁止臨時停車線之內側或外側
    ，均一致禁止停車，非謂將車輛停放於禁止臨時停車線之內
    側即為法之所許，亦不得謂車輛係停放於巷道之內，即無礙
    公眾通行。是異議人上開所辯，無非事後卸責之詞，難以採
    信。
  (二)異議人又辯稱：該車輛所停放之位置為自家門口之私人土地
    云云。惟該路段既經主管機關勘查，認有限制民眾停車之必
    要，而於路側標劃設禁止臨時停車標線，有卷附之採證照片
    可佐，是主管機關依法所劃設之禁止臨時停車標線，自具有
    拘束一般人民之效力，縱該處係屬異議人自家門口之私人土
    地，其所有權之行使仍須受其限制，並不因該處為自家門口
    之私人土地而得任意停車。再者，道路交通標誌、標線、號
    誌之設置，係主管機關基於整體交通考量所為之縝密規劃，
    目的係為維護社會大眾使用道路之秩序，並以確保人車通行
    之安全，在非緊急避難情況下，尚不能恣意無視交通標誌、
    標線、號誌之設置，否則交通秩序必將無法維繫，人車生命
    安全亦將無以確保，如認為交通標誌、標線、號誌有設置不
    當之情況，應先依循行政程序提出救濟，或向道路主管機關
    陳述其意見，不得任由民眾各自審查認定交通標線是否設置
    得當，而逕自決定是否遵守。是異議人此項辯解，同無可採
    。至異議人辯稱：舉發通知單上所載違規停放車輛之地點有
    誤云云，然依異議人所提之照片所示，該違規地點顯為臺北
    縣板橋市○○○路27號週遭之巷道，且觀諸本件舉發之採證
    照片，異議人確有「在禁止臨時停車處所停車」之違規行為
    甚明，縱舉發通知單上僅載明「臺北縣板橋市○○○路27號
    」，亦不影響本件異議人違規事實之認定，附此敘明。
五、綜上所述，本件異議人確有於前揭時、地，有「在禁止臨時
    停車處所停車」之違規行為，事證明確。從而，原處分機關
    依據道路交通管理處罰條例第56條第1 項第1 款規定，分別
    裁處罰鍰900 元，其認事用法均無違誤，裁罰亦無不當，本
    件異議為無理由，應予駁回。
據上論斷，應依道路交通管理處罰條例第87條第2 項，道路交通
案件處理辦法第19條，裁定如主文。
中    華    民    國    97    年    9     月    15    日
                  交通法庭    法  官  鄧雅心
以上正本證明與原本無異。
如不服本裁定，應於送達後5 日內，向本院提出抗告狀。
                              書記官  王小芬
中    華    民    國    97    年    9     月    15    日


司法院資訊處製作；財團法人民間司法改革基金會備份。
